【裁判字號】    98,抗,370
【裁判日期】    981123
【裁判案由】    撤銷緩刑
【裁判全文】
臺灣高等法院臺南分院刑事裁定           98年度抗字第370號
抗  告  人  甲○○
即 受刑 人
上列抗告人因撤銷緩刑案件，不服臺灣雲林地方法院中華民國98
年10月13日裁定（98年度撤緩字第57號）提起抗告，本院裁定如
下：
    主  文
抗告駁回。
    理  由
一、本件抗告意旨略以：受刑人於98年6月9日再犯違反保護令罪
    只是單一之輕微犯行，而非屢次違反民事保護令罪，受刑人
    的法紀觀念並非不足，受刑人並無漠視法院公權力之效力，
    是原宣告之緩刑並非難收其預期之效果，而無執行刑罪之必
    要，從而原裁定認事用法殊有違誤，為此請求撤銷原裁定，
    更為適當之裁定等語。
二、按受緩刑之宣告而有下列情形之一，足認原宣告之緩刑難收
    其預期效果，而有執行刑罰之必要者，得撤銷其宣告：(一)
    緩刑前因故意犯他罪，而在緩刑期內受得易科罰金之有期徒
    刑、拘役或罰金之宣告確定者。(二)緩刑期內因故意犯他罪
    ，而在緩刑期內受得易科罰金之有期徒刑、拘役或罰金之宣
    告確定者。(三)緩刑期內因過失更犯罪，而在緩刑期內受有
    期徒刑之宣告確定者。(四)違反第74條第2項第1款至第8款
    所定負擔情節重大者；刑法第75條之1第1項分別定有明文。
    而緩刑宣告是否得撤銷，除須符合刑法第75條之1第1項各款
    之要件外，本條並採裁量撤銷主義，賦予法院撤銷與否之權
    限，特於第1項規定實質要件為「足認原宣告之緩刑難收其
    預期效果，而有執行刑罰之必要」，供作審認之標準。亦即
    於上揭「得」撤銷緩刑之情形，法官應依職權本於合目的性
    之裁量，妥適審酌被告所犯前後數罪間，關於法益侵害之性
    質、再犯之原因、違反法規範之情節是否重大、被告主觀犯
    意所顯現之惡性及其反社會性等情，是否已使前案原為促使
    惡性輕微之被告或偶發犯、初犯改過自新而宣告之緩刑，已
    難收其預期之效果，而確有執行刑罰之必要。
三、經查：本件抗告人即受刑人甲○○前因違反家庭暴力防治法
    案件，經臺灣士林地方法院於民國98年6月25日以98年度審
    易字第1026號判決判處有期徒刑1年，緩刑3年，並於98年7
    月24日確定。而受刑人於緩刑前之98年6月9日，因故意犯違
    反保護令罪，經臺灣士林地方法院於98年8月11日以98年度
    審易字第1214號判處拘役50日，並於98年9月7日確定。有前
    開判決2份、臺灣高等法院被告前案紀錄表在卷可稽，堪以
    認定。抗告人於前所犯之違反保護令罪案件為警查獲後，仍
    不知悔改，復於98年6月9日再犯違反保護令罪案件，抗告人
    屢次違反民事通常保護令，顯見其前獲國家緩刑之寬典，仍
    不知改過，法治觀念甚為淡薄，缺乏悔過遷善之意，原宣告
    之緩刑顯然未能使抗告人悛悔向上，足認該緩刑之宣告難收
    其預期效果，原裁定法院認為確有執行刑罰之必要，因而裁
    定撤銷抗告人緩刑之宣告，核與刑法第75條之1第1項第1款
    之規定相符，至屬妥適。抗告人以只是單一輕微犯行，而非
    屢次違反民事保護令乙節置辯，指摘原裁定不當，為無理由
    ，應予駁回。
四、據上論結，應依刑事訴訟法第412條，裁定如主文。
中    華    民    國    98    年    11    月    23    日
                  刑事第二庭    審判長法  官  葉居正
                                      法  官  陳春長
                                      法  官  陳欽賢
以上正本證明與原本無異。
不得再抗告。
                                      書記官  李良倩
中    華    民    國    98    年    11    月    23    日


司法院資訊處製作；財團法人民間司法改革基金會備份。
